【裁判字號】    89,訴,1425
【裁判日期】    891016
【裁判案由】    違反槍砲彈藥刀械管制條例
【裁判全文】
臺灣臺中地方法院刑事判決                        八十九年度訴字第一四二五號
    公  訴  人  台灣台中地方法院檢察署檢察官
    被      告  甲○○
右列被告因違反槍砲彈藥刀械管制條例案件，經檢察官提起公訴（八十九年度偵字第
五三四七號），本院判決如左：
    主  文
甲○○未經許可，持有可發射子彈具有殺傷力之改造手槍，累犯，處有期徒刑壹年肆
月，併科罰金新台幣伍萬元，罰金如易服勞役，以銀元參佰元即新台幣玖佰元折算壹
日。
扣案可發射子彈具有殺傷力之仿ＷＡＬＴＨＥＲ廠半自動手槍製造之金屬改造手槍壹
支（含彈匣壹個，槍枝管制編號0000000000）、具殺傷力之改造子彈伍顆
均沒收。
    事  實
一、甲○○於民國（下同）八十一、二年間，曾因違反麻醉藥品管理條例案件，經法
    院分別判處有期徒刑五月及二年八月確定，經定應執行刑二年十月確定，並於八
    十四年九月三十日假釋期滿執行完畢，竟不知悔改，於八十八年六月間，未經許
    可，在台中縣大雅鄉六寶村夜市，向綽號「阿源」不詳姓名、年籍之成年男子，
    以新台幣三萬元之價格，購買可發射子彈、具有殺傷力之仿ＷＡＬＴＨＥＲ廠半
    自動手槍製造之金屬改造手槍一支（含彈匣一個）及具有殺傷力之八ＭＭ改造子
    彈八顆，而持有上揭槍、彈。嗣於八十九年一月十八日下午十七時十五分許，甲
    ○○攜帶上揭槍、彈，至台中縣大雅鄉○○路二七二巷十六號徐煥明住處時，始
    為警當場查獲，並扣得上揭改造手槍一支（含彈匣一個）及具有殺傷力之改造子
    彈八顆（鑑驗時採樣試三顆，僅餘五顆）。
二、案經台中縣警察局豐原分局報請台灣台中地方法院檢察署檢察官偵查起訴。
    理  由
一、右揭事實，業據被告甲○○於警訊、偵查及本院審理時坦承不諱，核與証人徐煥
    明、張維仁二人於偵查中之供述情節相符，並有扣案之改造手槍一支及子彈八顆
    可資佐証。而扣案之槍、彈經送內政部警政署刑事警察局鑑驗結果，認：「送鑑
    槍枝（槍枝管制編號0000000000）係仿ＷＡＬＴＨＥＲ廠半自動手槍
    製造之金屬玩具手槍將槍管內阻鐵去除而成之改造手槍，其近彈室處仍具垂阻於
    槍管中之一螺絲（約三ＭＭ），槍管內徑約八ＭＭ，扣除阻鐵部分，其貫通處仍
    可允許直徑約二．五ＭＭ彈丸通過，其擊發機械正常，若裝填適用之子彈，則可
    繫發，認具殺傷力；送鑑改造子彈八顆，均認係土造金屬彈殼加裝直徑約八ＭＭ
    之土造金屬彈頭改造而成，經試射三顆，均可擊發，認具殺傷力」等情，有該局
    八十九年二月一日刑鑑字第一一六四三號鑑驗通知書一份在卷可稽。事証明確，
    被告上揭犯行，洵堪認定。
二、核被告所為，係犯槍砲彈藥刀械管制條例第十一條第四項（公訴人誤繕為第十一
    條第三項）之未經許可持有可發射子彈具有殺傷力之改造手槍罪及同法第十二條
    第四項之未經許可持有子彈罪。被告以一行為，同時持有槍、彈，係一行為而觸
    犯上開二罪，為異種想像競合犯，應依刑法第五十五條之規定，從一重處斷，論
    以未經許可持有改造手槍罪。又被告前於八十一、二年間，曾因違反麻醉藥品管
    理條例案件，經法院分別判處有期徒刑五月及二年八月確定，經定應執行刑二年
    十月確定，且於八十四年九月三十日假釋期滿執行完畢，有台灣高等法院被告全
    國前案紀錄表在卷可明，其於五年以內再犯本件有期徒刑以上之罪，為累犯，應
    依刑法第四十七條之規定，加重其刑。爰審酌被告犯罪之動機、目的、手段、所
    生危害及犯後坦承犯行，態度良好等一切情狀，量處如主文所示之刑，罰金部分
    ，並諭知易服勞役之折算標準。扣案如主文所示之改造手槍一支（含彈匣一個）
    及具殺傷力之子彈五顆（原購入八顆，其中三顆於鑑驗時採樣試射完畢，已不存
    在，故實際僅餘五顆）均係違禁物，爰依刑法第三十八條第一項第一款之規定，
    併予宣告沒收。
三、另按修正後槍砲彈藥刀械管制條例第十九條第一項雖規定犯同條例第十一條之罪
    ，經判處有期徒刑者，應於刑之執行完畢或赦免後，令入勞動場所強制工作，其
    期間為三年。惟該規定不問對行為人有無預防矯治其社會危險性，一律宣告付強
    制工作三年，實不符法治國家保障人權原理下之比例原則，業於八十七年十二月
    十八日經司法院大法官會議釋字第四七一號解釋，認此部份應自該解釋公布之日
    起不予適用，且犯該條例第十九條第一項所列舉之罪，應依個案情節符合比例原
    則部份與否，適用該條例宣告保安處分。查被告僅係單純購入槍、彈，並未持該
    槍、彈犯案，是其犯罪案情尚屬單純，本院認其行為之危險性、嚴重性與該保安
    處分宣告之目的及必要性尚難謂相當，參酌司法院大法官會議釋字第四七一號解
    釋意旨，爰不予宣告保安處分，併此敘明。
據上論斷，應依刑事訴訟法第二百九十九條第一項前段，槍砲彈藥刀械管制條例第十
一條第四項、第十二條第四項，刑法第十一條前段、第五十五條、第四十七條、第四
十二條第二項、第三十八條第一項第一款，罰金罰鍰提高標準條例第二條，判決如主
文。
中      華      民      國      八十九    年      十      月    十六    日
                              臺灣臺中地方法院刑事第六庭
                                    法  官  黃峻隆
右正本證明與原本無異
如不服本判決，應於送達後十日內向本院提臺上訴狀（須附繕本），上訴於臺灣高等
法院臺中分院。
                                    書記官
中      華      民      國      八十九    年      十      月    十六    日
附錄本案論罪科刑法條全文：
槍砲彈藥刀械管制條例第十一條：
未經許可，製造、販賣或運輸第四條第一款所稱其他可發射金屬或子彈具有殺傷力之
各式槍砲者，處五年以上有期徒刑，併科新台幣一千萬元以下罰金。
未經許可，轉讓、出租或出借前項所列槍砲者，處三年以上十年以下有期徒刑，併科
新台幣七百萬元以下罰金。
意圖供自己或他人犯罪之用，而犯前二項之罪者，處無期徒刑或七年以上有期徒刑，
併科新台幣一千萬元以下罰金。
未經許可，持有、寄藏或意圖販賣而陳列第一項所列槍枝者，處一年以上七年以下有
期徒刑，併科新台幣七百萬元以下罰金。
第一項至第三項之未遂犯罰之。


司法院資訊處製作；財團法人民間司法改革基金會備份。
